臺灣桃園地方法院民事判決
111年度訴字第487號
原      告  聯邦商業銀行股份有限公司


法定代理人  林鴻聯  
訴訟代理人  曾綉純  
被      告  佳鎰實業有限公司

兼  法  定
代  理  人  林志榮  
共      同
訴訟代理人  林威廷  
上列當事人間請求清償債務事件，本院於民國111年4月21日辯論
終結，判決如下：
    主  文
被告應連帶給付原告美金柒萬捌仟捌佰零柒元肆角玖分及如附表
所示之利息及違約金。
訴訟費用由被告連帶負擔。
本判決第一項得假執行。
    事實及理由
一、原告主張：被告佳鎰實業有限公司邀同被告林志榮為連帶保
    證人，於民國110 年9 月30 日向原告申貸出口押匯墊付款
    融資，並簽訂出口押匯總質權書（下稱系爭契約書），約定
    於額度美金（以下未註明幣別者均同）50 萬元範圍內循環
    動用。嗣被告佳鎰實業有限公司依系爭契約書向原告申請墊
    付信用狀款10萬元，原告亦依約墊付，詎其後接獲開狀銀行
    通知拒付。是被告佳鎰實業有限公司未依約清償前開借款，
    尚積欠原告本金7萬8,807元4角9分及如附表所示遲延利息與
    違約金，依授信約定書第6條之約定，所欠債務全數到期，
    應一併清償。又被告林志榮既為連帶保證人，自應負連帶償
    還責任。爰依消費借貸及連帶保證之法律關係，提起本件訴
    訟等語。並聲明：如主文第1項所示。
二、被告則以：對於原告請求認諾。
三、按當事人於言詞辯論時為訴訟標的之捨棄或認諾者，應本於
    其捨棄或認諾為該當事人敗訴之判決，民事訴訟法第384 條
    定有明文。經查，原告主張被告未依約清償借款，尚積欠原
    告本金7萬8,807元4角9分及如附表所示遲延利息與違約金等
    節，為被告於本院111年4月21日言詞辯論期日為認諾之表示
    （見本院訴字卷第82 頁），依上開規定，本院自應本於被
    告之認諾，為被告敗訴之判決。從而，原告依消費借貸及連
    帶保證之法律關係，請求被告連帶給付如主文第1項所示金
    額、利息及違約金，為有理由，應予准許。
四、綜上所述，原告依消費借貸及連帶保證之法律關係，請求被
    告連帶給付如主文第1項所示金額、利息及違約金，為有理
    由，應予准許。又本件係本於被告認諾所為之判決，爰依民
    事訴訟法第389 條第1 項第1 款之規定，依職權宣告假執行
    。
五、訴訟費用負擔之依據：民事訴訟法第78條、第85條第2項。
中　　華　　民　　國　　111 　年　　4 　　月　　28　　日
                  民事第一庭    法　官　蕭淳尹
以上正本係照原本作成
如對本判決上訴，須於判決送達後 20 日內向本院提出上訴狀。
如委任律師提起上訴者，應一併繳納上訴審裁判費。
中　　華　　民　　國　　111 　年　　4 　　月　　29　　日
                                書記官　鄧文琦
附表：     編號 剩餘未償本金 (美金) 利息  違約金 1 7萬8,807元4角9分 自110年11月2日起至清償日止，按週年利率8.72％計算之利息。  自110年12月2日起，逾期在6個月以內者，按左列利率10％；逾期超過6個月者，按左列利率20％計付之違約金。